# 请教陈老师——关于制造费用的分配

提问人：lu366 时间：2016-12-01 16:09:59
陈老师： 您好！ 有一家拟上市公司，主营为整机销售和维修改造。整机为非标件，维修改造使用的材料和人工工时也不确定；若制造费用采用工时分摊，公司基础资料不完善，并且若让一个工人，譬如今天修了十台，严格打卡记录每台修了多长时间，确实也有一定难度，而且可操纵利润空间很大；按照材料也不合理，因为整机销售金额较大，使用的材料较多，但是维修那块机器拆卸耗用的时间可能比整机还多，领用的材料价值可能相对较低。我们初步思考采用（收入——原材料）来进行分摊，但是没有找到案例依据，请教陈老师，有没有更好的制造费用分摊方法？万分感谢！

回答人：chenyiwei
制造费用的分摊方法应结合具体情况决定，判断制造费用项目与特定商品或劳务生产耗费的关联度。
根据《企业产品成本核算制度（试行）》： 第三十六条 制造企业发生的制造费用，应当按照合理的分配标准按月分配计入各成本核算对象的生产成本。企业可以采取的分配标准包括机器工时、人工工时、计划分配率等。 季节性生产企业在停工期间发生的制造费用，应当在开工期间进行合理分摊，连同开工期间发生的制造费用，一并计入产品的生产成本。 制造企业可以根据自身经营管理特点和条件，利用现代信息技术，采用作业成本法对不能直接归属于成本核算对象的成本进行归集和分配。
如果该企业成本构成的特点，产品生产或维修服务中对制造费用的耗费，确实主要是与原材料以外的成本项目有对应关系，则你的处理方法也有一定合理性。